臺灣高等法院交通事件裁定　　　　　　　　　　　　九十三年度交抗字第三六一號
　　抗　告　人
　　即受處分人　甲○○
右抗告人因違反道路交通管理處罰條例案件，不服臺灣板橋地方法院中華民國九十三
年四月二十六日裁定（九十三年度交聲字第四七四號），提起抗告，本院裁定如左：
    主  文
抗告駁回。
    理  由
一、抗告意旨略以：臺北市政府警察局中正第一分局九十三年一月三十日北市警中正
    一分交字第０９３６０３４９７００號函說明二記載：「採證照片所顯示之違規
    車輛距測速照相儀器設置處十公尺內，複查採證照片，違規路段雷達測速照相儀
    器設置處左前方十公尺內僅有車號ＫＥＩ─二八八號重機車乙部，本分局依法製
    單舉發無誤」，已是第三次同樣的答覆，仔細觀看照片，抗告人真的沒有違規，
    請還抗告人一個公道云云。
二、按汽車，指在道路上不依軌道或電力架線而以原動機行駛之車輛（包括機器腳踏
    車），道路交通安全規則第二條第一項有明文規定。次按汽車駕駛人，行車速度
    超過規定之最高時速者，處新臺幣（下同）一千二百元以上二千四百元以下罰鍰
    ；又汽車駕駛人違反第四十條第一項者，除依原條款處罰鍰外，並予記違規點數
    一點，道路交通管理處罰條例第四十條第一項、第六十三條第一項第一款均分別
    定有明文。
三、本院查：
　(一)抗告人於九十二年十二月十日凌晨一時十六分許，騎乘車號ＫＥＩ─二八八號重
　　型機車，行經臺北市市○○道○○道路（林森北路─金山北路）時，因「行車速
　  限四十公里，經測時速六十九公里，超速二十九公里，滿二十公里以上」之違規
    ，經移動式雷達測速照相儀器拍得違規照片後，由臺北市政府警察局中正第一分
    局（以下稱舉發機關）警員填製北市警交大字第Ａ00000000號舉發違反
    道路交通管理事件通知單逕行舉發，嗣抗告人不服，分別於九十三年一月十二日
    及二月二十五日提出申訴，經舉發機關於九十三年一月三十日及三月十八日分別
    以北市警中正一分交字第０九三六０三四九七００號、第０九三六０八一七五０
    ０號函覆，均認抗告人違規屬實，原處分機關於九十三年四月五日以板監違字第
    裁四一─Ａ00000000號裁決書裁處抗告人罰鍰二千二百元，並記違規點
    數一點等情，有前揭通知書影本一份、抗告人陳述書影本二份、舉發機關函影本
    二份、裁決書一份附卷可稽。
  (二)抗告人違規事實既經舉發機關複查後函覆：「查本案（單號：Ａ0000000
    0，車號ＫＥＩ─二八八），於違規路段（市○○道○○道路）所裝設之移動式
    雷達測速照相儀器，係於偵測到車輛違規超速行駛時，在千分之一秒內採證拍照
    ，致採證照片所顯示之違規車輛距測速照相儀器設置處十公尺內，經複查採證照
    片，違規路段雷達測速照相儀器設置處左前方十公尺內僅有車號ＫＥＩ─二八八
    重機車乙部，本分局依法製單舉發無誤」等語，有該機關九十三年一月三十日北
    市警中正一分交字第０九三六０三四九七００號函影本在卷可證，復佐以卷附之
    雷達測速照相儀器拍攝之採證照片，該照片清楚顯示雷達測速照相儀器所拍攝違
    規超速之車輛僅有一部車輛即車號ＫＥＩ─二八八號重型機車，並註明該機車於
    九十二年十二月十日凌晨一時十六分行經該處時速已達六十九公里，均足以證明
    抗告人於前揭時、地確有騎乘上開機車超速之違規事實。抗告人辯稱其所騎乘之
    機車並未超速，而係照片左前方之車輛超速云云，顯係違背事實之抗辯，應不足
    採信。本件事證明確，抗告人騎乘機車超速二十公里以上之違規事實足堪認定。
  (三)綜上所述，原處分機關以抗告人確有騎乘機車超速二十公里以上之違規事實，依
    道路交通管理處罰條例第四十條第一項、第六十三條第一項第一款規定，裁處抗
    告人二千二百元罰鍰，並記違規點數一點，固非無見，惟本件舉發違反道路交通
    管理事件通知單記載之應到案日期為九十三年一月十八日前，抗告人已於九十三
    年一月十二日向舉發機關出具陳述書提出申訴，有該陳述書影本一份在卷可憑，
    是依違反道路交通管理事件統一裁罰基準表，應裁處抗告人最低罰鍰即一千四百
    元，始屬適法，原處分機關未注意及此，逕裁處抗告人最高罰鍰即二千二百元，
    尚有不當，抗告人所辯雖無理由，惟原處分既有如上不當之處，應將原處分撤銷
    ，原審本同上之見解，依道路交通管理處罰條例第四十條第一項、第六十三條第
    一項第一款及違反道路交通管理事件統一裁罰基準表，裁處抗告人罰鍰一千四百
    元，並記違規點數一點，核無不當，本件抗告意旨仍執前詞指摘原裁定不當，為
    無理由，應予駁回。
四、據上論斷，應依道路交通案件處理辦法第二十六條、道路交通管理處罰條例第八
    十九條、刑事訴訟法第四百十二條，裁定如主文。
中　　　華　　　民　　　國　　　九十三　　　年　　五　　月　　三十一　　日
                              臺灣高等法院交通法庭
                                  審判長法  官　吳　　　敦
                                        法  官  林　勤　綱
                                        法  官  梁　宏　哲
右正本證明與原本無異。
不得再抗告。
                                        書記官　劉　貞　達
中　　　華　　　民　　　國　　　九十三　　　年　　五　　月　　三十一　　日
